# 中外合资企业计提储备基金比例

提问人：xflcpa123 时间：2013-03-18 15:14:17
请教各位老师： A公司为中外合资企业，注册资本为 10000 万元，外资比例为49%，公司章程规定：三项基金的计提全部由董事会根据当年的利润情况决定。截至上年末储备基金已计提 3000 万元，企业发展基金已计提 1500 万元。本年实现利润 8000 万元，根据董事会决议补提了 500 万元的储备基金，截至本年末储备基金和企业发展基金合计已达（注册资本的50%） 5000 万元。请问：本年储备基金是应按 500 万元计提，还是应按8000*10%计提？谢谢！

回答人：chenyiwei
中外合资经营企业三项基金的提取比例由董事会确定（如果在公司章程中已作了明确约定的，则从其约定），且没有储备基金最低提取比例 10 ％、达到注册资本 50 ％之后可不再计提的规定（该规定适用于外资企业而不是中外合资企业）。因此可由董事会自行确定提取比例和金额。